臺灣臺南地方法院刑事判決
110年度訴字第1073號
公  訴  人  臺灣臺南地方檢察署檢察官
被      告  蘇家裕



指定辯護人  本院公設辯護人  林宜靜
上列被告因違反毒品危害防制條例案件，經檢察官提起公訴（11
0年度偵字第19466號），本院判決如下：
    主  文
丙○○共同販賣第二級毒品，累犯，處有期徒刑參年柒月。
未扣案門號00000000000之SAMSUNG 廠牌A80 PLUS型號手機壹支
（含SIM卡壹張）及犯罪所得新臺幣貳仟元均沒收，於全部或一
部不能沒收或不宜執行沒收時，追徵其價額。
    事  實
一、丙○○明知甲基安非他命為毒品危害防制條例第2條第2項第2
    款所列管之第二級毒品，依法不得販賣，仍與甲○○（經臺灣
    新北地方法院判處罪刑在案）共同基於販賣第二級毒品甲基
    安非他命以牟利之犯意聯絡，於民國108年9月30日17時許，
    由甲○○以透過其持用門號00000000000之SAMSUNG 廠牌A80 P
    LUS型號手機連結網際網路，使用臉書通訊軟體（暱稱：李
    鼠寶）與孫○澔（93年生，真實姓名詳卷，無證據證明丙○○
    、甲○○於行為時知悉其為少年）聯絡，雙方經由：「你要多
    少」、「1g、多少錢」、「3000」、「好」、「所以是要嗎
    」、「要」、「那你要匯錢給我喔」等對話訊息達成交易第
    二級毒品甲基安非他命之合意，孫○澔遂於同日20時9分許，
    將新臺幣（下同）3千元匯至甲○○所指定之中國信託商業銀
    行帳戶（戶名：丙○○，帳號：000000000000；下稱上開帳戶
    ），丙○○則負責提供1公克之甲基安非他命，並與甲○○共同
    包裝完妥（下稱上開包裹），於108年10月6日，共同至臺南
    市○區○○路0段000號全家便利商店-水萍塭店，以店到店方式
    且以甲○○名義，將上開包裹寄送至臺北市○○區○○路0段0號全
    家便利商店-環山店，旋由孫○澔到店領收，而完成上開交易
    ，丙○○將販毒所得中之1千元交與甲○○，自己取得2千元。嗣
    經警查處孫○澔施用毒品少年事件，循線查悉上情。
二、案經臺北市政府警察局少年警察隊報由臺灣新北地方檢察署
    陳請臺灣高等檢察署檢察長令轉臺灣臺南地方檢察署檢察官
    偵查起訴。
　  理  由
甲、程序方面：
一、本判決所引用被告丙○○以外之人於審判外之陳述，業經檢察
    官、被告及其辯護人於準備程序均不爭執其證據能力，且於
    言詞辯論終結前均未聲明異議，本院審酌該等證據資料作成
    之情況，核無違法取證或其他瑕疵，且與待證事實具有關聯
    性，認為以之作為證據為適當，依刑事訴訟法第159條之5規
    定，有證據能力。
二、本判決以下所引用卷內各項非供述證據性質之證據資料，均
    無違反法定程序取得之情形，依刑事訴訟法第158條之4規定
    之反面解釋，均應有證據能力。
乙、實體方面：
一、上開事實，業據被告於警詢、偵查及本院審理時均坦承不諱
    ，核與證人甲○○、孫○澔之證述情節大致相符（見新北地方
    檢察署偵卷第33-40頁、第47-48頁、第57-63頁、第85-89頁
    、第101-109頁），並有上開帳戶108年9月1日至10月20日存
    款交易明細資料、孫○澔匯款單據翻拍照片、店到店寄送單
    據翻拍照片、孫○澔行動電話內與「李鼠寶」以臉書通訊軟
    體對話紀錄翻拍照片可證（見同上偵卷第12-22頁、第23頁
    、第69頁、第71-84頁）。另查本件被告於本院準備程序中
    供認販賣本件毒品可賺甲基安非他命等情（見本院卷第85頁
    ），且被告亦無任何動機或與購毒者即證人孫○澔有任何特
    殊之情誼，而甘冒重刑以原價或無償轉讓甲基安非他命給證
    人孫○澔，顯有營利之意圖甚明，被告自白核與事實相符，
    事證明確，上開犯行，應足認定。
二、論罪科刑
（一）按行為後法律有變更者，適用行為時之法律，但行為後之
      法律有利於行為人者，適用最有利於行為人之法律，刑法
      第2條第1項定有明文。查本件被告行為後，毒品危害防制
      條例第4條第2項及第17條第2項規定業於109年1月15日修
      正公布，於同年7月15日起施行。修正前毒品危害防制條
      例第4條第2項規定：「製造、運輸、販賣第二級毒品者，
      處7年以上有期徒刑，得併科新臺幣1千萬元以下罰金」修
      正後之條文則為：「製造、運輸、販賣第一級毒品者，處
      10年以上有期徒，得併科新臺幣1千5百萬元以下罰金。」
      是本次修正已提高法定刑及罰金上限，經新舊法比較之結
      果，被告行為後之法律並未較有利於被告，自應適用被告
      行為時之法律即修正前之毒品危害防制條例第4條第2項規
      定；另修正前同條例第17條第2項規定「犯第4條至第8條
      之罪於偵查及審判中均自白者，減輕其刑。」，修正後則
      規定「犯第4條至第8條之罪於偵查及歷次審判中均自白者
      ，減輕其刑。」，經比較新、舊法之結果，修正後之規定
      亦未較有利於被告，依刑法第2條第1項前段規定，自應適
      用被告行為時即修正前毒品危害防制條例第4條第2項、第
      17條第2項之規定論處。
（二）核被告所為，係犯修正前毒品危害防制條例第4條第2項之
      販賣第二級毒品罪。被告與甲○○間，有犯意聯絡及行為分
      擔，為共同正犯。被告持有第二級毒品甲基安非他命之行
      為，屬低度行為，應為其販賣第二級毒品之高度行為所吸
      收，不另論罪。又被告前因毒品案件，經法院判處有期徒
      刑3月確定，於108年8月5日易科罰金執行完畢，有臺灣高
      等法院被告前案紀錄表在卷可稽，其於有期徒刑執行完畢
      後5年內，故意再犯本件有期徒刑以上之罪，為累犯，前
      案同為毒品犯行，現並另因販毒案件在監執行中，顯見被
      告對刑罰反應力較為薄弱，應依刑法第47條第1項規定加
      重其刑（無期徒刑除外）。另被告販賣第二級毒品犯行於
      警詢、偵查及本院審判中均坦承不諱，此有被告之警詢、
      偵訊及本院準備程序、審判筆錄在卷可參（見同上偵卷第
      9-19頁、第123-127頁、臺南地方檢察署偵卷第51-53頁、
      本院卷第82頁、第111頁），依修正前毒品危害防制條例
      第17條第2項規定，減輕其刑。並先加重後減輕之。再按
      刑法第59條所謂法定最低度刑，固包括法定最低本刑，惟
      遇有其他法定減輕之事由者，則應係指適用其他法定減輕
      事由減輕其刑後之最低度刑而言。倘被告別有法定減輕事
      由者，應先適用法定減輕事由減輕其刑後，猶認其犯罪之
      情狀顯可憫恕，即使科以該減輕後之最低度刑仍嫌過重者
      ，始得適用刑法第59條規定酌量減輕其刑。本院考量第二
      級毒品對社會秩序及國民健康危害甚鉅，被告為智識健全
      之成年人，對政府嚴格查緝販賣毒品之行為，自無不知之
      理，且被告前有販賣、施用毒品前科，現仍在監執行販毒
      罪刑，危害社會治安及國民健康，且係本件毒品及上開帳
      戶提供者，被告經依修正前毒品危害防制條例第17條第2
      項規定減刑後，最低法定刑度為3年6月有期徒刑，並無情
      輕法重之情形，故認被告本案販賣第二級毒品犯行，並無
      適用刑法第59條規定減輕其刑之餘地。爰審酌被告明知毒
      品甲基安非他命對人體危害甚大，竟無視於政府反毒政策
      及國家防制杜絕毒品犯罪之禁令，販賣第二級毒品甲基安
      非他命予他人，助長毒品氾濫，傷害購毒者健康危害非輕
      ，被告販毒對象僅1人且毒品數量不多，兼衡其素行、犯
      後坦承犯行及自述學經歷、生活狀況等一切情狀，量處如
      主文所示之刑。
（三）被告販賣毒品所得2千元，未經扣案，且與其本身所有之
      金錢混同而不能識別，應依刑法第38條之1第1項前段規定
      宣告沒收，於全部或一部不能沒收或不宜執行沒收時，依
      同條第3項規定，追徵之。又共犯甲○○使用門號000000000
      00之SAMSUNG 廠牌A80 PLUS型號手機（含SIM卡壹張）與
      孫○澔聯繫本件販毒事宜，業據共同被告甲○○供明甚詳，
      並有臺灣新北地方法院110年度訴字第739號刑事判決在卷
      可佐（見本院卷第53-56頁），該手機1支雖未扣案，仍應
      依毒品危害防制條例第19條第1項、刑法第38條第4項規定
      ，宣告沒收，於全部或一部不能沒收或不宜執行沒收時，
      追徵其價額。
據上論斷，應依刑事訴訟法第299條第1項前段，（修正前）毒品
危害防制條例第4條第2項、第17條第2項、毒品危害防制條例第1
9條第1項，刑法第11條、第2條1項前段、第28條、第47條第1項
、第38條第4項、第38條之1第1項前段、第3項，判決如主文。
本案經檢察官蘇烱峯提起公訴，檢察官乙○○到庭執行職務。
中　　華　　民　　國　　111 　年　　4 　　月　　20　　日
　　　　　　　　　刑事第五庭  審判長  法　官　鍾邦久
　　　　　　　　　                    法  官  蔡奇秀
　　　　　　　　　                    法  官  林欣玲
以上正本證明與原本無異。
如不服本判決應於收受本判後20日內向本院提出上訴書狀，並應
敘述具體理由。其未敘述上訴理由者，應於上訴期間屆滿後20日
內向本院補提理由書狀（均須按他造當事人之人數附繕本）「切
勿逕送上級法院」。
  　　　　　　　　　　　　　      　　書記官　黃憶筑
中　　華　　民　　國　　111 　年　　4 　　月　　20　　日